高雄高等行政法院簡易判決
　　　　　　　　　　　　 　 96年度簡字第340號
原　　　告　甲○○
被　　　告　財政部高雄市國稅局
代　表　人　楊文哉　局長
訴訟代理人　乙○○
上列當事人間綜合所得稅事件，原告不服財政部中華民國96年8
月16日台財訴字第09600303070號訴願決定，提起行政訴訟。本
院判決如下：
　　主  文
原告之訴駁回。
訴訟費用由原告負擔。
　　事實及理由
一、緣原告係正大土地登記專業代理人事務所之負責人，91年度
    綜合所得稅結算申報，原列報執行業務所得新台幣（下同）
    1,725,100元，被告以其未依規定設置帳簿記載業務收支事
    項，乃依查得資料及財政部頒訂費用標準核定原告執行業務
    收入6,937,125元，減除30﹪必要費用，核定執行業務所得4
    ,855,986元，併課原告當年度綜合所得總額為6,185,283元
    ，補徵稅額1,028,300元；原告不服，主張原核定新光合成
    纖維股份有限公司收入6,100,000元部分，係與訴外人曹瑞
    皓等人共同處理，應予追減。申經復查結果，獲准追減執行
    業務所得576,450元，變更核定全年綜合所得總額為5,608,8
    33元。被告所屬鼓山稽徵所（以下簡稱鼓山稽徵所）發單補
    徵變更後應納稅額797,720元及加計行政救濟利息15,233元
    ，並展延限繳日期至民國95年10月10日；嗣因原告逾期至95
    年12月1日始繳納復查決定應補徵稅額半數，鼓山稽徵所乃
    核算滯納金59,829元及滯納利息531元，掣發繳款書通知原
    告依限繳納。原告不服，申請復查，未獲變更，提起訴願，
    亦遭決定駁回，遂提起本件行政訴訟。
二、原告起訴意旨略以：（一）被告於95年6月5日復查決定追減
    原告執行業務所得576,450元，並經鼓山稽徵所函送更正後
    之91年綜合所得稅應納稅額，並更正繳納日期為95年7月1日
    至95年7月10日（其送達地址為高雄市左營區○○○路251號
    9F）；原告於同年7月4日就復查決定不服向財政部提起出訴
    願，另於同年月10日向鼓山稽徵所申請更正應納稅額；同年
    月18日鼓山稽徵所檢送改定繳納期間之繳款書（改定期限自
    95年8月1日至95年8月10日）。95年7月28日鼓山稽徵所來函
    要求，原告補提申請以土地擔保行政救濟期間應納稅額之文
    件，同年8月7日原告提供第三人所有坐落於高雄市內之土地
    作為擔保稅額之繳納，供鼓山稽徵所審核；同年月28日鼓山
    稽徵所副知請求高雄市政府查報所提擔保土地有無列入徵收
    。95年9月20日鼓山稽徵所否准原告以提供第三人所有坐落
    於高雄市內之土地作為擔保稅額繳納之處分。同年10月12日
    原告不服鼓山稽徵所否准土地擔保之行政處分提起訴願，同
    時請求鼓山稽徵所予以免除繳納利息，並陳報不服本稅復查
    決定提起訴願。（二）原告另於95年10月26日向鼓山稽徵所
    申請更正91年綜合所得稅繳款期限及利息事，經該所否准後
    ，嗣於95年11月13日再提出聲明異議書內容略謂「（１）行
    政官署對其已為之行政行為發覺有違誤之處，而自動更正或
    撤銷者，並非法所不許。」（最高行院法院44年判字第40號
    及58年判字第31號判例參照）（２）本件就有關訴願期間提
    供第三人土地供擔保之部分，於95年10月12日另案提起訴願
    在案。（３）貴所上開95年11月2日函說明六，聲稱依聲明
    人要求送達地址，而郵寄之。蓋聲明人先前之書面文件均書
    寫送達地址，貴所相關文件均寄至送達地址「高雄市左營區
    ○○○路251號9樓」。再者，繳款書原應繳納期限，業已更
    正展延自95年7月1日起至同年月10日止，是故其應納利息計
    算之期間有誤。縱然非自95年7月10日起算，則其繳納期限
    ，應自更正展延前之繳納期間，93年6月6日起至同年月15日
    止。故原繳納期限屆滿日為93年6月15日，其加計利息起算
    日為93年6月16日，尚非貴所所認定之93年7月11日；縱然利
    率不變，則起算日期變更，其加計利息自非貴所95年11月2
    日函示所計算之加計利息及天數。故貴所原核定之加計利息
    數額為15,233元，顯然明顯計算錯誤。應予以正更核算。始
    合於法之規定。」（三）95年11月30日財政部就應納本稅作
    成訴願決定，95年12月1日原告繳納本稅及利息合計之半數
    稅額，406,477元，繳納之前原告事先電話請示鼓山稽徵所
    因不服本稅，而請求以土地擔保爭訟審理期間，就本稅繳納
    半數有無產生滯納金之問題，鼓山稽徵所所屬人員回答毋庸
    理會滯納金事宜，且行政救濟期間繳納半數不生滯納金事，
    且毋庸另行重新發單只需持原繳款書前往金融機關繳納即可
    ，是原告信賴持原繳款書繳納本稅半數尚不生滯納金。96年
    2月1日鼓山稽徵所寄送剩餘半數額之繳款書，並於繳款書內
    加註「依法提起訴願改不收取行政救濟加計利息」並同時刪
    除「行政救濟加計利息761元，逾期加徵滯納金11,965元及
    逾滯納期加計利息2,909元」，96年2月5日原告繳納剩餘半
    數之稅額。（四）按行政處分應以書面為主，並應記載主旨
    、事實、理由及其他法令依據、發文字號及年月（行政程序
    法第96條參照）。本件原處分（即繳款書）僅於開端處記載
    「綜合所得稅稅額繳款書」，未書明係何年度之綜合所得稅
    之繳款書；另於繳款書旁空白處加註「台端短收之滯納金、
    滯納利息請持本單於96年2月15日繳納」，就繳款書內有關
    加滯納金之天數及加徵滯納利息之天數各為幾日均未明示。
    且僅單純交付繳款書，其餘並未敘明理由，與行政程序法第
    96條所強制性規定，行政處分應具之構成要件未合，是該處
    分顯屬無效之行政處分，應自始的，當然的，確定的不生效
    力。（五）行政程序法第72條規定，送達，應於受送達人之
    住居所、事務所或營業所為之。應受送達人有就業處所者，
    亦得向該處所為送達。本件原告相關文件，均書明送達地址
    ：「高雄市左營區○○○路251號9F」被告相關函件亦以前
    開之地址送達。惟就91年度之核定稅額繳款書，卻郵寄住所
    地：「台北市士林區○○○路10號6F」，且延展期限僅自95
    年10月1日至同年月10日，均未考量發文至收件及在途期間
    ，及同一繳款書另向居所地送達原告之期限利益有被剝奪之
    虞。另無論原告於95年12月1日第一次繳納稅額半數，或於
    96年2月5日繳納其餘稅額半數均在行政救濟審理期間，尤其
    鼓山稽徵所96年2月1日寄發之91年度綜合所得稅繳款書內業
    已刪除逾期加徵滯納金119,658元，並未同時另為更改其他
    逾期加徵之數額。是被告嗣後再另為發單課徵於先前已註銷
    之滯納金似有矛盾。為此狀請鈞院判決訴願決定及原處分（
    復查決定含原核定處分）均撤銷。
三、被告則以：（一）原告為正大土地登記專業代理人事務所之
    負責人，91年度綜合所得稅結算申報，原列報執行業務所得
    1,725,100元，被告以其未依規定設置帳簿記載業務收支事
    項，乃依查得資料及財政部頒訂收入費用標準，核定原告執
    行業務收入6,937,125元，減除30﹪必要費用後，執行業務
    所得4,855,986元，併課原告當年度綜合所得稅總額為6,185
    ,283元，補徵1,028,300元（繳納期間93年6月6日起至93年6
    月15日止）；原告不服，申經復查結果，獲追減執行業務所
    得576,450元，變更核定全年綜合所得總額為5,608,833元。
    鼓山稽徵所發單補徵變更後應納稅額797,720元及加計行政
    救濟利息15,233元，並展延限繳日期至95年10月10日，於95
    年9月22日合法送達在案。原告對被告95年6月5日財高國稅
    法字第0950037238號復查決定書之復查結果仍表不服，提起
    訴願，惟經財政部於95年11月30日訴願決定駁回，且確定在
    案。（二）前揭已展延限繳日期至95年10月10日之變更後應
    納稅額797,720元及加計行政救濟利息15,233元（當日適逢
    特定假日順延至95年10月11日止），原告卻遲至95年12月1
    日始逾期繳納復查決定應補徵稅額之半數398,860元及行政
    救濟利息7,617元，計逾期51天，惟未經加徵滯納金及滯納
    利息。被告依法按原告繳納數398,860元計算30日之滯納金5
    9,829元（398,860元×15﹪）及21天滯納利息531元【（398
    ,860元＋59,829元）×0.02015×21/365】，一併發單向原
    告補徵，並無違誤。（三）至原告訴稱本案行政救濟期間申
    請以土地擔保應納稅額審理之流程，係原告對被告復查決定
    追減執行業務所得576,450元不服，於95年7月4日提起訴願
    ，嗣於同年8月7日提供潘秀杏及楊莉莉所有坐落高雄市苓雅
    區609－1地號等8筆道路用地，申請88及91年度綜合所得稅
    欠稅擔保，惟該申請經鼓山稽徵所函復該等道路並無列入年
    度開闢計畫，核與稅捐稽徵法第11條之1第4款及財政部87年
    9月30日台財稅字第870700407號、92年5月19日台財稅字第0
    92452358號函規定不符，而否准該申請。原告又分別於95年
    10月12日、同年月26日及同年11月13日函請鼓山稽徵所就本
    年度綜合所得稅復查決定應補繳稅額加計利息15,233元免除
    ，經鼓山稽徵所函復加計利息15,233元，並無錯誤，且告知
    其申請日期非在復查決定繳款書展延期限即95年10月10日前
    申請，無稅捐稽徵法第17條之適用，請儘速至公庫繳納，以
    免逾期依稅捐稽徵法第39條規定移送強制執行。另原告因不
    服鼓山稽徵所95年9月20日財高國稅鼓服字第0950009059號
    函否准土地擔保之行政處分，於95年10月12日提起訴願，惟
    於同年12月21日遭財政部訴願決定駁回，惟上述情節與本案
    系爭之滯納金及滯納利息均無涉。（四）原告訴稱原處分僅
    於開端處記載「綜合所得稅稅額繳款書」，未書明係何年度
    之綜合所得稅之繳款書；另於繳款書旁空白處加註「台端短
    收之滯納金、滯納利息請持本單於96年2月15日繳納」，繳
    款書內有關加徵滯納金之天數及加徵滯納利息之天數各為幾
    日均未明示，與行政程序法第96條規定未合乙節。查逾期繳
    納加徵滯納金及滯納利息之目的，係為防止納稅義務人故意
    拖欠。為期減少滯納現象，各稅繳款書上之說明欄，均載明
    納稅義務人逾期繳納時，應按應納數額（利息除外）每逾2
    日加徵1﹪滯納金至30日為止。逾期30日仍未繳納者應自滯
    納期限屆滿之次日起至繳納之日止，依郵政儲金每年1月1日
    公布之1年期定期儲金固定利率，按日加計利息一併徵收。
    故原告逾期持單繳納時，對滯納金及滯納利息之金額應即可
    預知；且被告寄發系爭滯納金及滯納利息繳款書時，已連同
    其95年12月1日逾期繳納398,860元之繳款書影本一併寄送原
    告，其所稱核不足採。（五）至原告訴稱其相關文件，均書
    明送達地址：「高雄市左營區○○○路251號9樓」，被告相
    關函件亦以前開之地址送達。惟就91年度之核定稅額繳款書
    ，卻郵寄住所地：「台北市士林區○○○路10號6樓」，且
    延展期限僅自95年10月1日至同年月10日，均未考量發文至
    收件及在途期間，及同一繳款書另向居所地送達原告之期限
    利益，有被剝奪之虞乙節。查鼓山稽徵所依行政程序法第72
    條第1項規定，將原告91年度綜合所得稅復查決定稅額繳款
    書郵寄其戶籍地，並由戶籍地大廈管理委員會於95年9月22
    日簽收，尚無在途期間問題，鼓山稽徵所已就上開事由函復
    原告在案。（六）原告另稱無論其於95年12月1日第一次繳
    納稅額半數，另於96年2月5日繳納其餘稅額半數均在行政救
    濟審理期間，尤其被告96年2月1日寄發之91年度綜合所得稅
    繳款書內業已刪除逾期加徵滯納金119,658元，並未同時另
    為更改其他逾期加徵之數額。被告嗣後再另為發單課徵於先
    前已註銷之滯納金似有矛盾乙節。然查，縱使原告在行政救
    濟審理期間繳納復查決定應補稅額半數398,860元，惟其逾
    期51天始繳納，如前所述，自應加徵滯納金59,829元及滯納
    利息531元。至復查決定應補稅額剩餘半數398,860元，鼓山
    稽徵所於案件確定後，填發應補稅額剩餘半數及行政救濟利
    息之繳款書，重行展延繳納日期，通知繳納，原告於該期間
    內繳納稅額，無滯納金問題存在，原告所稱容有誤解。爰求
    為判決原告之訴駁回。
四、按「納稅義務人逾期繳納稅款、滯報金及怠報金者，每逾二
    日按滯納之金額加徵百分之一滯納金；逾期三十日仍未繳納
    者，除由稽徵機關移送法院強制執行外，其為營利事業者，
    並得停止其營業至納稅義務人繳納之日止。前項應納之稅款
    、滯報金、怠報金、及滯納金應自滯納期限屆滿之次日起至
    納稅義務人繳納之日止依第一百二十三條規定之存款利率，
    按日加計利息，一併徵收。」「本法所稱當地銀行業通行之
    存款利率，指郵政儲金匯業局一年期定期儲金固定利率。」
    行為時所得稅法第112條第1項、第2項及第123條分別定有明
    文。又「納稅義務人應納稅捐，於繳納期間屆滿三十日後仍
    未繳納者，由稅捐稽徵機關移送法院強制執行。但納稅義務
    人已依第三十五條規定申請復查者，暫緩移送法院強制執行
    。前項暫緩執行之案件，除有左列情形之一者外，稽徵機關
    應移送法院強制執行：一、納稅義務人對復查決定之應納稅
    額繳納半數，並依法提起訴願者。二、納稅義務人依前款規
    定繳納半數稅額確有困難，經稽徵機關核准，提供相當擔保
    者。」稅捐稽徵法第39條亦有明文。再按「查現行各稅法均
    有逾限繳納稅款應加徵滯納金之規定，而稅捐稽徵法第二十
    條復統一規定：『依稅法規定逾期繳納稅捐應加徵滯納金者
    ，每逾二日按滯納數額加徵百分之一滯納金．．．』，本案
    納稅義務人對稽徵機關復查決定補徵之應納稅額，逾限繳期
    限始繳納半數，雖已依法提起訴願，惟有關稅法既無提起行
    政救濟而逾限繳納稅款案件得免加徵滯納金之例外規定，自
    應依稅捐稽徵法第二十條規定加徵滯納金。」「稽徵機關補
    徵所得稅稅款，依所得稅法規定應行加計利息之利率標準，
    應按各該稅款繳納期間所屬年度一月一日中華郵政股份有限
    公司一年期定期儲金固定利率為準計算；以月利率或日利率
    計算者，應以該項利率分別按十二個月或三百六十五日平均
    計算之。」業經財政部80年4月8日台財稅字第790445422號
    及93年2月20日台財稅字第0930450445號函釋在案。查上開
    函釋係財政部本於中央財政主管機關之地位，就已提起行政
    爭訟之案件應如何加徵滯納金及遲延利息應如何計算等事項
    ，所為闡明法規原意之行政規則，核與母法規定之意旨相符
    ，本院自得予以援用。
五、經查，原告係正大土地登記專業代理人事務所之負責人，91
    年度綜合所得稅結算申報，原列報執行業務所得1,725,100
    元，被告以其未依規定設置帳簿記載業務收支事項，乃依查
    得資料及財政部頒訂費用標準核定原告執行業務收入6,937,
    125元，減除30﹪必要費用，核定執行業務所得4,855,986元
    ，併課原告當年度綜合所得總額為6,185,283元，補徵稅額1
    ,028,300元；原告不服，主張原核定新光合成纖維股份有限
    公司收入6,100,000元部分，係與訴外人曹瑞皓等人共同處
    理，應予追減；申經復查結果，獲准追減執行業務所得576,
    450元，變更核定全年綜合所得總額為5,608,833元；被告所
    屬鼓山稽徵所發單補徵變更後應納稅額797,720元及加計行
    政救濟利息15,233元，並展延限繳日期至95年10月10日；嗣
    因原告逾期至95年12月1日始繳納復查決定應補徵稅額半數
    ，鼓山稽徵所乃核算其滯納金59,829元及滯納利息531元等
    情，業據兩造分別陳明在卷，復有被告綜合所得稅核定通知
    書、復查決定書及稅額繳款書等影本附原處分卷及訴願卷可
    稽。又原告因對上開復查決定不服，提起訴願，則依前揭稅
    捐稽徵法第39條第2項第1款規定，原告須繳納復查決定之應
    納稅額半數，被告始得暫緩移送強制執行；換言之，納稅義
    務人對課稅處分提起行政爭訟，原則上並不停止課稅處分之
    執行，但納稅義務人若符合上開稅捐稽徵法規定，則須繳納
    復查決定之應納稅額半數，稅捐機關始得暫緩移送強制執行
    。故納稅義務人如逾期未繳納稅額半數，依前揭財政部80年
    4月8日台財稅字第790445422號函釋規定，稅捐機關對此部
    分仍得對其加徵滯納金及加計利息。查，原告91年度綜合所
    得稅事件，經被告復查結果，追減原告執行業務所得576,45
    0元，並經被告所屬鼓山稽徵所發單補徵變更後應納稅額797
    ,720元及加計行政救濟利息15,233元，並展延限繳日期至95
    年10月10日，然原告卻遲至95年12月1日始繳納復查決定之
    應納稅額半數，另半數則於原告訴願被駁回確定後，於96年
    2月5日繳納完畢等情，此有財政部95年11月30日台財訴字第
    09500509550號訴願決定書及被告91年度綜合所得稅核定稅
    額繳款書等影本附原處分卷及訴願卷足稽。則原告對上開復
    查決定提起訴願後，本應於被告展延限繳日期即95年10月10
    日（當日適逢特定假日順延至95年10月11日）前，繳納復查
    決定之應納稅額797,720元及加計行政救濟利息15,233元之
    半數，始得暫緩移送強制執行，然原告卻遲至95年12月1日
    始繳納復查決定之應納稅額半數398,860元及行政救濟利息7
    ,617元，計逾期51天；是被告依前揭法令規定，按原告繳納
    數398,860元計算30日之滯納金59,829元（398,860元×15﹪
    ）及21天滯納利息531元【（398,860元＋59,829元）×0.02
    015×21/365】，一併發單向原告補徵，並無違誤。
六、按「稅捐之稽徵，依本法之規定，本法未規定者，依其他有
    關法律之規定。」「繳納通知文書，應載明繳納義務人之姓
    名或名稱、地址、稅別、稅額、稅率、繳納期限等項，由稅
    捐稽徵機關填發。」稅捐稽徵法第1條及第16條分別定有明
    文。又行政程序法第96條雖就行政處分應記載之事項另有規
    定，然按稅額繳納通知書之行政處分，其應記載事項，因上
    開稅捐稽徵法第16條已有規定，且稅捐稽徵法為行政程序法
    之特別法，就繳納通知文書應記載事項，自應優先適用稅捐
    稽徵法之規定。查，本件被告送達原告之91年度綜合所得稅
    稅額繳款書，不論係復查決定應納稅額之繳款書，或係因行
    政救濟應繳納稅額半數之繳款書，或本件因原告逾期繳納應
    納稅額半數加徵滯納金及加計利息之繳款書，均已載明納稅
    義務人之姓名、地址、稅別、稅額及繳納期限等項；另本件
    因原告逾期繳納應納稅額半數加徵滯納金及加計利息之繳款
    書上，亦已載明另檢附原告於95年12月1日繳納之繳款書影
    本供參，則該繳款書所載滯納金及利息，顯然係就原告逾期
    繳納91年度綜合所得稅所為之通知，此有各該繳款書影本附
    卷為憑。是上開繳款書所載內容，核與稅捐稽徵法第16條規
    定繳納通知文書應記載事項，並無不合。則原告主張本件因
    其逾期繳納應納稅額半數加徵滯納金及加計利息之繳款書，
    僅於開端處記載「綜合所得稅稅額繳款書」，未書明係何年
    度之綜合所得稅之繳款書，另於繳款書旁空白處加註「台端
    短收之滯納金、滯納利息請持本單於96年2月15日繳納」，
    繳款書內有關加徵滯納金之天數及加徵滯納利息之天數各為
    幾日均未明示，僅單純交付繳款書，其餘並未敘明理由，與
    行政程序法第96條規定未合，是該處分顯屬無效之行政處分
    云云，自不足採。另原告主張其已於95年12月1日第一次繳
    納稅額半數，並於96年2月5日繳納其餘稅額半數，均在行政
    救濟審理期間，而被告於96年2月1日寄發之91年度綜合所得
    稅繳款書內業已刪除逾期加徵滯納金119,658元，且未另為
    更改其他逾期加徵之數額，是被告嗣後再另為發單課徵於先
    前已註銷之滯納金似有矛盾云云。經查，原告已於95年12月
    1日繳納其91年度綜合所得稅半數之稅額，則被告於96年2月
    1日所寄發之91年度綜合所得稅繳款書，顯係就原告91年度
    綜合所得稅其餘半數所為之通知，且被告另於該繳款書上註
    明「依法提起訴願，故不收取行政救濟加計利息」，乃將該
    繳款書上誤載之滯納金及利息，予以刪除，依法並無不合。
    至於被告嗣後再就原告於95年12月1日逾期繳納之半數稅額
    ，核發滯納金及利息之繳款書，與上開被告於96年2月1日寄
    發之91年度綜合所得稅繳款書，係就其餘半數之稅額所為之
    繳納通知，兩者明顯不同；故上開2件繳款書乃屬同一年度
    先後應繳納之綜合所得稅數額，原告將其混為一談，顯有誤
    解，是其上開主張，亦不可採。
七、又按「送達，於應受送達人之住居所、事務所或營業所為之
    。但在行政機關辦公處所或他處會晤應受送達人時，得於會
    晤處所為之。」「於應送達處所不獲會晤應受送達人時，得
    將文書付與有辨別事理能力之同居人、受僱人或應送達處所
    之接收郵件人員。」行政程序法第72條第1項及第73條第1項
    分別定有明文。查，原告91年度綜合所得稅事件，經被告復
    查結果，追減原告執行業務所得576,450元，並經被告所屬
    鼓山稽徵所發單補徵變更後應納稅額797,720元及加計行政
    救濟利息15,233元，並展延限繳日期至95年10月10日，而該
    繳款書經鼓山稽徵所送達原告之住居所（即戶籍地）台北市
    士林區○○○路10號6樓，因不獲會晤原告，乃由該大廈之
    接收郵件人員即該大廈管理員黃世欽收受該繳款書，嗣後原
    告亦已收到該繳款書，並於95年12月1日據以繳納半數稅額
    乙節，業據原告陳明在卷（詳見本院96年12月21日準備程序
    筆錄第2頁），復有該繳款書之掛號郵件收件回執影本附卷
    可參。足見被告將上開繳款書送達原告戶籍地，並無不能送
    達之情形，且該繳款書於繳納期限開始前即已送達原告，揆
    諸前揭行政程序法關於送達之規定，上開繳款書既已合法送
    達原告之住居所，且關於所得稅繳納應遵守繳納期限，並無
    另外加計在途期間之規定，則原告未於繳納期限內繳交稅款
    ，被告予以加徵滯納金及加計利息，並無不合。原告主張其
    就本件行政救濟相關文件，均書明住址「高雄市左營區○○
    ○路251號9樓」，惟被告卻將其91年度核定稅額繳款書，送
    達其住所地「台北市士林區○○○路10號6樓」，且延展期
    限僅自95年10月1日至同年月10日，均未考量發文至收件及
    在途期間，原告之期限利益有被剝奪之虞云云，尚非可採。
八、綜上所述，原告上開主張既不足取，其逾期繳納復查決定之
    應納稅額半數，鼓山稽徵所乃核定其滯納金59,829元及滯納
    利息531元，並無違誤，復查決定及訴願決定遞予維持，亦
    無不合。原告起訴意旨求為撤銷，為無理由，應予駁回。並
    不經言詞辯論為之。又本件事證已臻明確，兩造其餘攻擊防
    禦方法，核與本件判決結果不生影響，爰不再逐一論述，附
    此敘明。
九、據上論結，本件原告之訴為無理由，依行政訴訟法第233條
    第1項、第236條、第195條第1項後段、第98條第1項前段，
    判決如主文。
中　　華　　民　　國　　96　　年　  12　　月　 28  　 日
        高雄高等行政法院第三庭法  官　李協明
以上正本係照原本作成。
如不服本判決，應於判決送達後20日內向本院提出上訴書狀，其
未表明上訴理由者，應於提起上訴後20日內向本院提出上訴理由
書（須按對造人數附繕本）；如於本判決宣示或公告後送達前提
起上訴者，應於判決送達後20日內補提上訴理由書（須附繕本）
。未表明上訴理由者，逕以裁定駁回。
中　　華　　民　　國　　96　　年　  12　　月　 28  　 日
　　　　　　　　　　　　　　　書記官  周良駿
附註:
行政訴訟法第235條（第1項、第2項）:
對於適用簡易程序之裁判提起上訴或抗告，須經最高行政法院之
許可。
前項許可，以訴訟事件所涉及之法律見解具有原則性者為限。
